臺灣高等法院臺中分院交通事件裁定　　100年度交抗字第846號
抗　告　人
即受處分人　王新發
上列抗告人即受處分人因違反道路交通管理處罰條例聲明異議案
件，不服臺灣臺中地方法院中華民國100年8月31日裁定（100年
度交聲字第1550號），提起抗告，本院裁定如下：
    主  文
抗告駁回。
    理  由
一、原裁定意旨略以：依原舉發機關函所載，雷射槍測速照相儀
    器經由測速器之瞄準鏡對準目標扣發射板機即可精確測出所
    瞄準目標之速度，系統將攝取車輛之影像輸入雷射槍電腦測
    速照相軟體內，其行速數據、測距、車輛影像、十字絲，並
    顯示牌照列印輸出，採證照片之資料內容完整，準確度無疑
    。本案執法所使用雷射測速儀，係經濟部標準檢驗局檢定合
    格後核發檢定合格證書，有該局雷射測速儀檢定合格證書1
    紙在卷可稽，該雷射測速儀在本件舉發時尚在檢定合格期間
    ，其準確度應值得信賴，自可做為認定受處分人違規行為之
    證據。又從卷附之舉發照片可見，受處分人所有之車牌號碼
    8838-WU號自用小客車係清楚位於照片中央，並在十字中心
    點上，足見該車確係員警以雷射測速器鎖定之超速車輛，警
    員係以精準之科學儀器測速舉發，應無混淆誤判之可能，從
    而本件受處分人所有車輛確有超速違規之事實，當可認定，
    其聲明異議為無理由，應予駁回等語。
二、抗告意旨略以：從採證照片看來，受處分人之車輛與左後方
    車輛二者幾乎平行，如果該內線車道之車輛被受處分人車輛
    擋住，則雷射測速儀器只能鎖定受處分人之車輛。又內線車
    道為超車道，有可能內線車道車輛之速度比中線車道車輛之
    速度快，而受處分人車輛剛好位於中線車道，雷射測速儀器
    是否能分辨哪台車輛車速較快，是否公平？受處分人印象中
    ，若是固定式測速儀器測速拍照，則具有連續拍照之功能，
    是否能請原處分機關提出第二張採證照片以證明係受處分人
    之車輛超速，或是內線車道之車輛超速，並請撤銷原審裁定
    ，另為適法之裁定等語。
三、按汽車行駛高速公路，應依速限標誌指示，高速公路及快速
    公路交通管制規則第5條第1項前段定有明文；又汽車行駛於
    高速公路，行車速度超過規定之最高速限者，處汽車駕駛人
    3000元以上6000元以下罰鍰；汽車駕駛人駕駛汽車違反道路
    交通管理處罰條例第33條第1項規定者，除應依各該條所規
    定之罰鍰處罰外，並予各記違規點數1點，道路交通管理處
    罰條例第33條第1項第1款、第63條第1項第1款亦分別有明文
    。又違反道路交通管理處罰條例第33條第1項第1款行駛高、
    快速道路行車速度超過規定之最高速限未滿20公里之小型車
    ，於期限內到案聽候裁決者，處以3000元罰鍰，違反道路交
    通管理事件統一裁罰基準及處理細則第2條第2項之附件違反
    道路交通管理事件統一裁罰基準表亦有明定。
四、經查：
(一)抗告人即受處分人所有之車牌號碼8838-WU號自用小客車於
    民國100年2月28日14時28分許，在國道3號186公里南向處，
    因有「速限110公里，經雷達（射）測定行速為125公里，超
    速15公里」之違規行為，經內政部警政署國道公路警察局第
    七警察隊依違反道路交通管理處罰條例第33條第1項第1款規
    定，以公警局交字第ZGA132803號舉發違反道路交通管理事
    件通知單逕行舉發，抗告人於期限內提出申訴，經原舉發單
    位查復後仍表不服，原處分機關遂於100年5月19日以中監違
    字第裁60-ZGA132803號裁決書處罰鍰新臺幣（下同）3000元
    整，並依同條例第63條第1項第1款規定記違規點數1點，有
    前揭舉發通知單及採證照片、裁決書各1份在卷可稽。
(二)抗告人雖認採證照片中二輛車輛幾乎平行重疊，雷射測速儀
    器可能將內側車道之超速車輛誤以為係中線車道之抗告人車
    輛超速而鎖定拍照，並請求提出第二張超速採證照片以資證
    明云云。惟該雷射測速儀器之準確度業經內政部警政署國道
    公路警察局第七警察隊100年4月15日公警七交字第10007704
    15號函說明：「雷射槍測速照相儀器係執勤人員經由測速器
    之瞄準鏡對準目標（單一車輛）扣發射板機即可精確測出所
    瞄準目標之速度，系統將攝取車輛之影像，所拍攝照片均輸
    入電腦雷射槍測速照相軟體內，行速數據、測距、車輛影像
    、十字絲、並顯示其牌照列印輸出，採證照片（照片中均顯
    示日期、時間、執行分隊、執勤人員臂章號碼、速限、來向
    行速、測距、地點、雷射槍測速器器號）內容完整，準確度
    無疑。」且本案執法所使用雷射測速儀，係經經濟部標準檢
    驗局檢定合格後，核發雷射測速儀檢定合格證書（檢定日期
    ：99年5月24日、有效期限：100年5月31日、檢定合格單號
    ：M0GB0000000），有原舉發機關函檢附之經濟部標準檢驗
    局雷射測速儀檢定合格證書1紙在卷可稽，則該雷達測速儀
    器在本件舉發時尚在檢定合格期間，復無其他證據顯示上開
    儀器有損壞、故障或不準確之情形，其準確度應值得信賴。
    而依經驗法則及論理法則，高速公路及快速公路之車輛流量
    甚多，車速極快，執勤警員欲取締超速車輛之時間相當短暫
    ，該雷射測速儀器之設計目的本係用以取締違規超速之車輛
    ，功能上應已考量車輛速度之因素，其測速及照相時間極短
    ，警員僅須對準目標（單一車輛）扣發射板機即可精確測出
    所瞄準目標之速度並拍照，應無受其他車輛超車或重疊影響
    準確性之問題。且從原審卷內所附放大之採證照片內容觀之
    ，照片上十字中心框係瞄準抗告人之8838-WU車牌號碼，並
    非瞄準位於抗告人左後方內側車道之車輛車牌號碼（若就抗
    告人左後方車輛而言，則接近瞄準該車右前方之路面），兩
    車相較之下，應係取締抗告人之車輛車牌號碼無疑，是本件
    抗告人確有超速違規之事實，事證明確，足堪認定，亦無再
    予調查有無第二張採證照片之必要。原處分機關據此裁處罰
    鍰3000元，並記違規點數1點，原審裁定駁回抗告人之聲明
    異議，本院經核於法並無不合，抗告人仍執前詞提起抗告，
    指摘原裁定不當，為無理由，應予駁回。
五、據上論結，應依道路交通管理處罰條例第89條，刑事訴訟法
    第412條，裁定如主文。
中    華    民    國   100    年    10    月    11    日
              交通法庭    審判長法  官  邱  顯  祥
                                法  官  姚  勳  昌
                                法  官  張  國  忠
以上正本證明與原本無異。
不得再抗告。
                                書記官  卓  佳  儀
中    華    民    國   100    年    10    月    11    日